臺灣臺中地方法院民事裁定
111年度消債更字第6號
聲請人(即   
債務人)     施芮榤即施閔心



代  理  人  蔡逸軒律師(法扶)
相對人(即   
債權人)     玉山商業銀行股份有限公司


法定代理人  曾國烈  
代  理  人  朱逸君  
相對人(即   
債權人)     花旗(台灣)商業銀行股份有限公司


法定代理人  莫兆鴻  
相對人(即   
債權人)     中國信託商業銀行股份有限公司


法定代理人  利明献  


相對人(即   
債權人)     永豐商業銀行股份有限公司

法定代理人  陳嘉賢  
相對人(即   
債權人)     華南商業銀行股份有限公司

法定代理人  張振芳  
代  理  人  洪衣婷  
相對人(即   
債權人)     聯邦商業銀行股份有限公司


法定代理人  李憲章  
上列當事人聲請消費者債務清理事件，本院裁定如下：
    主    文
債務人施芮榤即施閔心自中華民國111年3月28日下午4時起開始
更生程序。
本件更生程序之進行由辦理更生執行事務之司法事務官為之。
    理    由
一、按債務人不能清償債務或有不能清償之虞，且無擔保或無優
    先權之債務總額未逾新臺幣1200萬元者，於法院裁定開始清
    算程序或宣告破產前，得向法院聲請更生；又法院開始更生
    程序之裁定，應載明其年、月、日、時，並即時發生效力，
    消費者債務清理條例第3條、第42條第1項、第45條第1項分
    別定有明文。
二、本件聲請人即債務人聲請意旨略以：債務人平均每月收入約
    新臺幣（下同）24,000元，扣除必要生活費用及扶養費約29
    ,516後，實不足以清償無擔保或無優先權債務合計約883,42
    9元，前曾向本院聲請消費者債務清償條例之前置調解，但
    無法成立調解，爰請求准予裁定開始更生等語。
三、經查：債務人主張之上開事實，業據提出財產及收入狀況說
    明書、債務人清冊、債權人清冊、債務人財產清單、所得及
    收入清單、生活必要支出清單、戶籍謄本、財團法人金融聯
    合信中心當事人綜合信用報告回覆書、全國財產稅總歸戶財
    產查詢清單、財政部中區國稅局綜合所得稅各類所得資料清
    單、勞工保險被保險人投保資料表、存摺明細、在職證明書
    、調解不成立證明書、及相關支出及費用收據等在卷可證，
    堪認債務人前開主張屬實。從而，債務人主張其不能清償債
    務等語，即屬有據。此外，債務人尚無經法院裁定開始清算
    或宣告破產之情事，復查無債務人有消費者債務清理條例第
    6條第3項、第8條或第46條各款所定駁回更生聲請之事由存
    在，則債務人聲請更生，即屬有據，應予准許，爰裁定如主
    文第1項。
四、法院開始更生程序後，得命司法事務官進行更生程序，消費
    者債務清理條例第16條第1項定有明文，爰併裁定如主文第2
    項。
中　　華　　民　　國　　111 　年　　3 　　月　　28　　日
                臺灣臺中地方法院民事庭  
                      法  官  王奕勛
本件不得抗告。
本裁定已於111年3月28日下午4時整時公告。
中　　華　　民　　國　　111 　年　　3 　　月　　28　　日
                      書記官  戴錦文